臺灣臺中地方法院刑事判決　　　　　　　　　　　　九十三年度訴字第二五八二號
　　公　訴　人　臺灣臺中地方法院檢察署檢察官
　　被　　　告　甲○○
　　選任辯護人　呂勝賢律師
右列被告因違反槍砲彈藥刀械管制條例案件，經檢察官提起公訴（九十三年度偵字第
一六九三六號）及移
    主  文
甲○○未經許可，寄藏手槍，累犯，處有期徒刑伍年肆月，併科罰金新臺幣拾萬元，
罰金如易服勞役，以銀元參佰元即新臺幣玖佰元折算壹日，扣案具有殺傷力之巴西TA
URUS廠製PT25型口徑０‧二五吋制式半自動手槍壹枝（槍枝管制編號：0000000000）
沒收；又未經許可，持有可發射子彈具有殺傷力之改造玩具手槍，累犯，處有期徒刑
壹年陸月，併科罰金新臺幣拾萬元，罰金如易服勞役，以銀元參佰元即新臺幣玖佰元
折算壹日，扣案具有殺傷力之改造仿WALTHER廠PPK/S型半自動手槍製造之玩具手槍壹
枝（槍枝管制編號：0000000000號）、具直徑七‧九釐米土造金屬彈頭之土造子彈柒
顆，均沒收。應執行有期徒刑陸年，併科罰金新臺幣拾伍萬元，罰金如易服勞役，以
銀元參佰元即新臺幣玖佰元折算壹日，扣案均具有殺傷力之巴西TAURUS廠製PT25型口
徑０‧二五吋制式半自動手槍壹枝（槍枝管制編號： 0000000000）、改造仿WALTHER
廠PPK/S型半自動手槍製造之玩具手槍壹枝（槍枝管制編號： 0000000000號）、具直
徑七‧九釐米土造金屬彈頭之土造子彈柒顆，均沒收。
    犯罪事實
一、甲○○之素行不佳，曾因賭博、公共危險及過失傷害罪，分別經臺灣彰化地方法
    院及本院以民國八十九年度易字第一五八三號判決、九十年度中交簡字第一四八
    ０號簡易判決、九十一年度中交簡字第二四九號簡易判決判處有期徒刑六月、三
    月及三月確定（均得易科罰金），經本院以九十一年度聲字第三四一五號裁定定
    應執行為有期徒刑十一月確定，嗣於九十二年三月四日易科罰金執行完畢。詎其
    猶不知悔改，明知槍砲、彈藥均經法律明文列管，未經中央主管機關許可，不得
    持有，竟基於持有具有殺傷力之改造玩具手槍與子彈之故意，未經許可，於九十
    三年七月中旬某日，在臺中市○○路與雙十路口處，以新臺幣（下同）三萬元之
    代價，向姓名年籍不詳、綽號「阿雄」之成年男子，購得可發射子彈具有殺傷力
    之改造仿WALTHER廠PPK/S型半自動手槍製造之玩具手槍一枝（以換裝土造金屬槍
    管之方式改造；槍枝管制編號：0000000000號）及具有殺傷力之土造子彈十二顆
    （均具直徑七‧九釐米之土造金屬彈頭，另有一顆因無法擊發，故不具有殺傷力
    ），而持有之。其另基於寄藏制式手槍之故意，未經許可，於同年八月中旬某日
    ，在某不詳地點，受友人莊易昌（嗣於九十三年八月二十七日死亡）之託，為莊
    易昌保管具有殺傷力之巴西TAURUS廠製PT25型口徑０‧二五吋制式半自動手槍一
    枝（槍枝管制編號：00 00000000），其後，即隨自身之住處加以藏放。嗣於九
    十三年九月二十四日下午四時許，為警執行搜索時，在其臺中市○○路○段六七
    二號二十樓之六之住處查獲，並扣得前開改造及制式手槍各一枝、土造子彈十一
    顆（另一顆因其曾於查獲前持往山區試射擊發而滅失）。
二、案經臺中市警察局移送臺灣臺中地方法院檢察署檢察官偵查起訴及移送併辦。
    理  由
一、訊據被告甲○○固坦承有於右揭時、地，向綽號「阿雄」之成年男子購買具有殺
    傷力之改造玩具手槍一枝及子彈十二顆後，即加以持有之事實，惟矢口否認有何
    持有制式手槍之犯意，辯稱：伊本與莊易昌同住於臺中市○○路處（地址不詳）
    ，該制式手槍係莊易昌於死前，以電話聯絡伊，約在臺中市○○路與精武路口處
    碰面，而以手提袋封裝連同其他雜物及外覆之紙箱一只一併交予伊，託伊攜回住
    處；莊易昌死後，伊亦搬離原住處至查獲地點居住，因該紙箱內之物品為莊易昌
    之遺物，伊乃一併攜至查獲地點，留待交予莊易昌之家屬處理，然伊於迄本件員
    警查獲前，始終未曾打開該紙箱翻動其內之物品，故不知紙箱內藏有該制式手槍
    云云。惟查：被告於警詢中及檢察官訊問中，本已就右揭全部事實均坦認不諱，
    其於警詢中稱：「（美國TAURUS廠製PT25型制式點二五）手槍是我朋友莊易昌於
    九十三年八月中旬（死亡之前）託我保管‧‧‧」，於檢察官訊問中，供述更為
    明確，稱：「其中一支制式手槍是莊易昌在九十三年八月中旬死前交給我的」、
    「（莊易昌為何將槍枝交給你？）他叫我替他保管」等語（見偵查卷第十四頁、
    第十五頁警詢筆錄、第四十三頁檢察官訊問筆錄），參諸其從未爭執警詢與檢察
    官訊問中供述之任意性，則前開坦認之供述，應係於出於其內心之真意所為之供
    述無訛。而其雖於本院審理中，否認知悉持有系爭制式手槍之事實，並舉證人乙
    ○○（信用卡業務員）為證。然查，手槍為法律明文規範之違禁物，未經許可而
    持有者，莫不知其所為已屬得科以刑罰之犯罪行為，若將手槍交付他人，該他人
    亦將面臨刑事之追訴、處罰，是若非相當親信之人，並無以手槍任意交付他人之
    理，且如將手槍交付，亦必令對方得以知悉所交付之物為何，以免對方不慎遺失
    或為警查獲，致受波及。被告坦承莊易昌交付之事實，卻稱莊易昌並未告知交付
    之物品為何，本與情理未合；況其稱莊易昌當時係與其同住，則莊易昌何有特別
    約其見面，而託其將「物品」攜回住處「保管」之必要？是其上開所辯，顯與常
    情相違，並不足採。又證人乙○○雖於本院審理中到庭證述：曾因辦理信用卡之
    業務，至被告之住處，並與莊易昌有所交談，知其二人係同住一處等語。惟證人
    乙○○就至被告住處拜訪之時間、地點，非但證述前後不一、顯有錯亂，且就與
    證人莊易昌交談之時間點，甚有證述在莊易昌死亡之後者，是其所為證言，本難
    遽採；況其所為之證述意旨，均與莊易昌有無交付系爭制式手槍、被告主觀上是
    否知悉莊易昌交付之物品為制式手槍一事無關，是其所為之證述，實不足為有利
    於被告之認定。此外，復有臺中市警察局刑警隊搜索扣押筆錄、扣押物品目錄表
    各一份及制式手槍與改造手槍各一枝、土造子彈十一顆分別附卷可稽或扣案可佐
    。而該扣案之槍、彈，經送請內政部警政署刑事警察局以性能檢驗法及試射法鑑
    定結果，認：「送鑑美製制式手槍壹枝（槍枝管制編號：0000000000），認係巴
    西TAURUS廠製PT25型口徑0.25吋制式半自動手槍，機械性能良好，可擊發同口徑
    制式子彈，認具殺傷力」、「送鑑德制改造手槍壹枝（槍枝管制編號：
    0000000000號），認係由仿WALTHER廠PPK/S型半自動手槍製造之玩具手槍換裝土
    造金屬槍管而成之改造手槍，機械性能良好，可擊發適用子彈，認具殺傷力」、
    「送鑑制式子彈壹拾壹顆，認均係具直徑7.9 mm土造金屬彈頭之土造子彈，經採
    樣肆顆試射，均可擊發，認具殺傷力」等情，亦有內政部警政署刑事警察局九十
    三年十月十一日刑鑑字第０九三０二００一六一號槍彈鑑定書及所附相片在卷可
    參，足認上開扣案槍、彈均具有殺傷力，槍枝部分，並均可擊發適用之子彈無訛
    。是核本件事證明確，被告犯行堪以認定。
二、選任辯護人雖於準備程序終結後，始行提出調查證據之聲請，稱：前揭內政部警
    政署刑事警察局槍彈鑑定書，僅羅列鑑驗結果，至鑑驗過程全然未有任何記載，
    另關於依憑如何之鑑驗過程得出「機械性能良好」之結論，及扣案之子彈係以何
    槍枝試射？該扣案之改造手槍有無實際經試射、試射後之火力動能各如何？如何
    認定具有殺傷力等情，均未詳予載明等語，而質疑該槍彈鑑定書之可信性，並求
    為調取完整之鑑定報告等語。惟查：(一)上開槍彈鑑定書，就扣案之制式手槍部分
    ，已詳載槍枝之基本資料、性能、試射情形及鑑驗結果（見鑑定書第三頁），並
    無選任辯護人所稱就鑑定過程未詳予載明之情形。且該槍彈鑑定書本於「來復線
    條數」及「來復線方向」等基本資料欄內，分別記載：「六條」及「右旋」，另
    於「試射情形」及「鑑驗結果」欄則均記載「可擊發同口徑制式子彈」，足見該
    制式手槍確曾經鑑定人員以同口徑之制式子彈加以試射，且於扣案前，即有擊發
    之紀錄，是其所為「具有殺傷力」之鑑驗結果，應無與事實未合之處；(二)另就扣
    案之改造玩具手槍部分，查被告於警詢及檢察官訊問中原已自承：「我曾持德國
    八釐米改造手槍到臺中縣的大肚山上試射過一次」、「我只有試射過一發，其中
    一發沒有擊發，沒有擊發的子彈我丟掉了。我朝樹試射，樹幹破皮，彈頭找不到
    」等語（見偵查卷第十六頁、第四十三頁警詢、檢察官訊問筆錄），上開供述足
    與內政部警政署刑事警察局槍彈鑑定書之鑑驗結果相佐證，是該槍彈鑑定書所為
    該改造玩具手槍「可擊發適用子彈」、「具有殺傷力」之結論，亦無任何不可採
    之處；(三)扣案之土造子彈部分，已經鑑定人員實際採樣試射，槍彈鑑定書內雖未
    載明試射後之火力動能，惟佐以被告上開「樹幹破皮」、「彈頭找不到」之供述
    ，應足認該槍彈鑑定書所為扣案之土造子彈「均可擊發，認具殺傷力」之鑑驗結
    論，亦無任何不可採之處。是綜上所述，選任辯護人之上開質疑均不足以影響於
    本件事實之認定，本院亦無待內政部警政署刑事警察局補提更完整之鑑定報告之
    必要。
三、核被告甲○○所為，係犯槍砲彈藥刀械管制條例第七條第四項之未經許可寄藏手
    槍罪、第十一條第四項之未經許可持有其他可發射子彈具有殺傷力之改造玩具手
    槍罪及第十二條第四項之未經許可持有子彈罪。其因寄藏制式手槍而持有制式手
    槍之行為，其持有行為為寄藏之當然結果，不另論罪。又其以一行為，同時觸犯
    未經許可持有改造玩具手槍罪及未經許可持有子彈罪，為想像競合犯，應依刑法
    第五十五條之規定，從一重之未經許可持有改造玩具手槍罪論處。又其所犯上開
    未經許可寄藏手槍及未經許可持有改造玩具手槍二罪間，犯意各別，罪名不同，
    應予分論併罰。公訴意旨認：被告自莊易昌處收受制式手槍之行為，係犯槍砲彈
    藥刀械管制條例第七條第四項之持有手槍罪；另被告所犯上開違反槍砲彈藥刀械
    管制條例第七條第四項與第十一條第四項二罪間，具有連續犯之裁判上一罪關係
    ，應論以一罪等語，核均尚有誤會。至檢察官移送併辦之部分，則與業經起訴之
    部分，具有事實上同一之關係，本院自得加以審理，附此敘明。次查，被告曾因
    賭博、公共危險及過失傷害罪，分別經臺灣彰化地方法院及本院以八十九年度易
    字第一五八三號判決、九十年度中交簡字第一四八０號簡易判決、九十一年度中
    交簡字第二四九號簡易判決判處有期徒刑六月、三月及三月確定（均得易科罰金
    ），經本院以九十一年度聲字第三四一五號裁定定應執行為有期徒刑十一月確定
    ，嗣於九十二年三月四日易科罰金執行完畢等情，有臺灣高等法院被告全國前案
    紀錄表在卷可按，其於受有期徒刑之執行完畢後，五年內再犯本件有期徒刑以上
    之罪，為累犯，應依法加重其刑。爰審酌被告之素行不佳，其本件所為之行為，
    已對社會安全及公共秩序生極大之潛在危害，惟其受寄及持有之槍、彈數量非多
    ，於受寄及持有後，復未用以另犯他罪，且其於本院審理中，雖未能坦承全部犯
    行，然於偵查期間，實際上已就全部犯行為坦認之供述，犯後之態度復稱良好等
    一切情狀，分別量處如主文所示之刑，並諭知罰金如易服勞役之折算標準及定其
    應執行之刑，以示懲儆。
四、扣案均具有殺傷力之巴西TAURUS廠製PT25型口徑０‧二五吋制式半自動手槍一枝
    （槍枝管制編號：0000000000）、改造仿WALTHER廠PPK/S型半自動手槍製造之玩
    具手槍一枝（槍枝管制編號：0000000000號）及具直徑七‧九釐米土造金屬彈頭
    之土造子彈七顆，均屬違禁物，均應依刑法第三十八條第一項第一款之規定，宣
    告沒收。另扣案經試射之四顆土造子彈，因已於試射後失其完整之子彈結構，已
    不具有殺傷力，難認仍屬違禁物，爰不予宣告沒收（另未扣案之一顆子彈，既因
    被告於案發前持往山區試射，因擊發而滅失，已無法尋獲，且已不具有殺傷力，
    是亦不予宣告沒收）。
據上論斷，應依刑事訴訟法第二百九十九條第一項前段，槍砲彈藥刀械管制條例第七
條第四項、第十一條第四項、第十二條第四項，刑法第十一條前段、第五十五條、第
四十七條、第四十二條第二項、第五十一條第五款、第七款、第三十八條第一項第一
款，罰金罰鍰提高標準條例第二條，判決如主文。
本案經檢察官丙○○到庭執行職務。
中      華      民      國    九十三    年     十二     月    三十一    日
                          臺灣臺中地方法院刑事第六庭
                              審判長法  官 簡  源  希
                                    法  官 林  念  祖
                                    法  官 鄧  敏  雄
右正本證明與原本無異。
如不服本判決，應於判決送達後十日內向本院提出上訴狀，上訴於臺灣高等法院臺中
分院( 須附繕本 )。
                                     書記官
中      華      民      國    九十四     年       一     月      三     日
附錄本案論罪科刑法條全文：
槍砲彈藥刀械管制條例第七條：
未經許可，製造、販賣或運輸火砲、肩射武器、機關槍、衝鋒槍、卡柄槍、自動步槍
、普通步槍、馬槍、手槍或各類砲彈、炸彈、爆裂物者，處死刑、無期徒刑或七年以
上有期徒刑；處徒刑者，併科新臺幣三千萬元以下罰金。
未經許可，轉讓、出租、或出借前項所列槍砲、彈藥者，處無期徒刑或五年以上有期
徒刑，併科新臺幣一千萬元以下罰金。
意圖供自己或他人犯罪之用，而犯前二項之罪者，處死刑或無期徒刑；處徒刑者，併
科新台幣五千萬元以下罰金。
未經許可，持有、寄藏或意圖販賣而陳列第一項所列槍砲、彈藥者，處五年以上有期
徒刑，併科新臺幣一千萬元以下罰金。
第一項至第三項之未遂犯罰之。
槍砲彈藥刀械管制條例第十一條
未經許可，製造、販賣或運輸第四條第一項第一款所稱其他可發射金屬或子彈具有殺
傷力之各式槍砲者，處五年以上有期徒刑，併科新臺幣一千萬元以下罰金。
未經許可，轉讓、出租或出借前項所列槍砲者，處三年以上十年以下有期徒刑，併科
新臺幣七百萬元以下罰金。
意圖供自己或他人犯罪之用，而犯前二項之罪者，處無期徒刑或七年以上有期徒刑，
併科新臺幣一千萬元以下罰金。
未經許可，持有、寄藏或意圖販賣而陳列第一項所列槍砲者，處一年以上七年以下有
期徒刑，併科新臺幣七百萬元以下罰金。
第一項至第三項之未遂犯罰之。
槍砲彈藥刀械管制條例第十二條第四項
未經許可，持有、寄藏或意圖販賣而陳列子彈者，處五年以下有期徒刑，併科新臺幣
三百萬元以下罰金。
